【裁判字號】    97,易,443
【裁判日期】    970414
【裁判案由】    竊盜
【裁判全文】
臺灣彰化地方法院刑事判決               97年度易字第443號
公  訴  人  臺灣彰化地方法院檢察署檢察官
被      告  甲○○
                    現另案在臺灣彰化監獄彰化分監執行中
上列被告因竊盜案件，經檢察官提起公訴（九十七年度偵字第一
四五一號），本院判決如下：
    主  文
甲○○踰越牆垣、夜間侵入住宅竊盜，未遂，累犯，處有期徒刑
捌月。
    事  實
一、甲○○前因竊盜案件，經臺灣臺北地方法院以九十四年度易
    字第一九七七號判處有期徒刑八月確定，因竊盜案件，經臺
    灣桃園地方法院以九十五年度簡字第八六號判處有期徒刑六
    月確定，上開二案再經臺灣桃園地方法院以九十五年度聲字
    第二二九九號裁定合併定其應執行刑為有期徒刑一年一月確
    定，嗣經送監執行，甫於民國九十六年二月五日因縮刑期滿
    而執行完畢。又因竊盜案件，經臺灣板橋地方法院以九十六
    年度易字第二九三四號分別判處拘役四十日、五十日，應執
    行拘役八十日確定，並於九十七年二月九日送監執行，現仍
    在臺灣彰化監獄彰化分監執行中。詎其仍不知悔改，復基於
    意圖為自己不法所有之竊盜犯意，於九十七年二月九日凌晨
    四時二十分許之夜間，前往彰化縣花壇鄉○○路○段八○一
    號乙○○住宅外，持手電筒一支（未扣案，無積極證據足認
    客觀上足供為兇器使用），以翻越圍牆之方式，侵入該住宅
    內，著手在堆放物品之倉庫搜尋財物之際，即遭乙○○查覺
    ，甲○○旋逃出圍牆外，而未能得逞。嗣經乙○○報警處理
    ，員警到場後，在乙○○上開住宅圍牆外，發現甲○○而當
    場逮捕，始悉上情。
二、案經彰化縣警察局彰化分局報告臺灣彰化地方法院檢察署檢
    察官偵查起訴。
    理  由
一、按被告以外之人於審判外之言詞或書面陳述，除法律有規定
    者外，不得作為證據。被告以外之人於審判外之陳述，雖不
    符前四條之規定，而經當事人於審判程序同意作為證據，法
    院審酌該言詞陳述或書面陳述作成時之情況，認為適當者，
    亦得為證據。當事人、代理人或辯護人於法院調查證據時，
    知有第一百五十九條第一項不得為證據之情形，而未於言詞
    辯論終結前聲明異議者，視為有前項之同意。刑事訴訟法第
    一百五十九條第一項、第一百五十九條之五分別定有明文。
    經查，證人乙○○於警詢時之證述，雖屬被告以外之人於審
    判外之言詞陳述，為傳聞證據，然經本院於審理時當庭直接
    提示而為合法之調查，被告未於言詞辯論終結前聲明異議，
    本院復審酌該言詞陳述係由證人出於自由意識而陳述，並無
    非法取證之情況，依刑事訴訟法第一百五十九條之五之規定
    ，認上開證人於警詢時之證述，應得採為認定本件犯罪事實
    所憑之證據。
二、上開事實，迭經被告甲○○於警詢、偵訊、本院審理時，均
    坦承不諱，核與證人乙○○於警詢時，證述之情節相符，並
    有現場照片二幀在卷可稽，足徵被告之自白確與事實相符。
    本件事證明確，被告竊盜之犯行，應堪認定。
三、核被告所為，係犯刑法第三百二十一條第二項、第一項第一
    款、第二款之加重竊盜未遂罪。又被告已著手於竊盜行為之
    實行而未遂，為未遂犯，應依刑法第二十五條第二項規定，
    按既遂犯之刑減輕之。末查，被告前因竊盜案件，經臺灣臺
    北地方法院以九十四年度易字第一九七七號判處有期徒刑八
    月確定，因竊盜案件，經臺灣桃園地方法院以九十五年度簡
    字第八六號判處有期徒刑六月確定，上開二案再經臺灣桃園
    地方法院以九十五年度聲字第二二九九號裁定合併定其應執
    行刑為有期徒刑一年一月確定，嗣經送監執行，甫於九十六
    年二月五日因縮刑期滿而執行完畢等情，此有臺灣彰化地方
    法院檢察署刑案資料查註紀錄表及臺灣高等法院被告前案紀
    錄表各一份在卷可稽，其於受有期徒刑執行完畢後，五年以
    內故意再犯本件有期徒刑以上之罪，為累犯，應依刑法第四
    十七條第一項規定，加重其刑。爰審酌被告正值青壯之年，
    不思以正當途徑獲取所需，僅因缺錢花用，即任意竊取他人
    財物，不僅輕忽他人財產法益，亦嚴重破壞社會秩序，且前
    有多次竊盜前科，竟猶再犯相同罪名之本案，自不宜輕縱，
    另考量其竊盜之手段，對被害人所生之損害，暨犯罪後坦承
    犯行，態度尚屬良好等一切情狀，量處如主文所示之刑。至
    於被告所有、供其犯本件竊盜案件所用之手電筒一支，既未
    據扣案，且非屬違禁物，復查無其他積極證據足以證明現尚
    存在，為避免日後執行之困難，爰不予宣告沒收，併此敘明
    。
據上論斷，應依刑事訴訟法第二百九十九於條第一項前段，刑法
第三百二十一條第一項第一款、第二款、第二項、第二十五條第
二項、第四十七條第一項前段，判決如主文。
本案經檢察官蔡曉崙到庭執行職務。
中    華    民    國    97    年    4     月    14    日
                        刑事第六庭    法  官  鄭舜元
以上正本證明與原本無異。
如不服本判決，應於判決送達後10日內，向本院提出上訴書狀，
上訴書狀應「敘述具體上訴理由」，並按他造當事人之人數附繕
本。「切勿逕送上級法院」。
告訴人或被害人對於判決如有不服具備理由請求檢察官上訴者，
其上訴期間之計算係以檢察官收受判決正本之日期為準。
中    華    民    國    97    年    4     月    14    日
                                      書記官  呂雅惠
附錄：論罪科刑法條
刑法第321條
犯竊盜罪而有左列情形之一者，處6月以上、5年以下有期徒刑：
一  於夜間侵入住宅或有人居住之建築物、船艦或隱匿其內而犯
    之者。
二  毀越門扇、牆垣或其他安全設備而犯之者。
三  攜帶兇器而犯之者。
四  結夥三人以上而犯之者。
五  乘火災、水災或其他災害之際而犯之者。
六  在車站或埠頭而犯之者。
前項之未遂犯罰之。


司法院資訊處製作；財團法人民間司法改革基金會備份。
